# कारक (ವಿಭಕ್ತಿಗಳು)

[source and explanation: <https://www.youtube.com/watch?v=F3xmcQzAiGY>
and <https://www.youtube.com/watch?v=Eo5b2F_tM5g>]

In Kannada, कारक is applied by adding a suffix to the noun/pronoun.

<p>
<table>
<thead>
<tr><th>Sno</th><th>कारक</th><th>suffix</th></tr>
</thead>
<tbody>
<tr><td>1</td><td>कर्ता</td><td>ಉ (optional)</td></tr>
<tr><td>2</td><td>कर्म</td><td>ಅನ್ನು</td></tr>
<tr><td>3</td><td>करण</td><td>ಇಂದ</td></tr>
<tr><td>4</td><td>संप्रदान</td><td>ಇಗೆ/ಕ್ಕೆ</td></tr>
<tr><td>5</td><td>अपादान</td><td>ಇಂದ</td></tr>
<tr><td>6</td><td>संबंध</td><td>ಅ/ಇನ</td></tr>
<tr><td>7</td><td>अधिकरण</td><td>ಆಲ್ಲಿ</td></tr>
<tr><td>8</td><td>संबोधन</td><td>ಏ</td></tr>
</tbody>
</table>
</p>

To join the noun with the suffix, we need to use संधि.
We have 5 cases for संधि (and some additional exceptional cases).

1.  ಅ-ending masculine nouns
2.  ಅ-ending feminine nouns
3.  ಅ-ending neuter nouns
4.  ಎ/ಇ-ending nouns
5.  ಉ-ending nouns
6.  ಉ/ಊ-ending nouns with at most 2 syllables, and if there are 2 syllables, then they both start with consonants and have short vowels (e.g., ಹಸು)

<p>
<table>
<thead>
<tr>
<th>Sno</th>
<th>कारक</th>
<th>ಅ (m)</th>
<th>ಅ (f)</th>
<th>ಅ (n)</th>
<th>ಎ/ಇ</th>
<th>ಉ</th>
<th>ಉ (ex)</th>
</tr>
</thead>
<tbody>

<tr>
<td>1</td>
<td>कर्ता</td>
<td>+ನು</td>
<td>+ಳು</td>
<td>+ವು</td>
<td>+ಯು</td>
<td>(none)</td>
<td>(none)</td>
</tr>

<tr>
<td>2</td>
<td>कर्म</td>
<td>+ನನ್ನು</td>
<td>+ಳನ್ನು</td>
<td>+ವನ್ನು</td>
<td>+ಯನ್ನು</td>
<td>-ಉ+ಅನ್ನು</td>
<td>+ವನ್ನು</td>
</tr>

<tr>
<td>3</td>
<td>करण</td>
<td>+ನಿಂದ</td>
<td>+ಳಿಂದ</td>
<td>+ದಿಂದ</td>
<td>+ಯಿಂದ</td>
<td>-ಉ+ಇಂದ</td>
<td>+ವಿಂದ</td>
</tr>

<tr>
<td>4</td>
<td>संप्रदान</td>
<td>+ನಿಗೆ</td>
<td>+ಳಿಗೆ</td>
<td>+ಕ್ಕೆ</td>
<td>+ಗೆ</td>
<td>-ಉ+ಇಗೆ</td>
<td>+ವಿಗೆ</td>
</tr>

<tr>
<td>5</td>
<td>अपादान</td>
<td>+ನಿಂದ</td>
<td>+ಳಿಂದ</td>
<td>+ದಿಂದ</td>
<td>+ಯಿಂದ</td>
<td>-ಉ+ಇಂದ</td>
<td>+ವಿಂದ</td>
</tr>

<tr>
<td>6</td>
<td>संबंध</td>
<td>+ನ</td>
<td>+ಳ</td>
<td>+ದ</td>
<td>+ಯ</td>
<td>-ಉ+ಇನ</td>
<td>+ವಿನ</td>
</tr>

<tr>
<td>7</td>
<td>अधिकरण</td>
<td>+ನಲ್ಲಿ</td>
<td>+ಳಲ್ಲಿ</td>
<td>+ದಲ್ಲಿ</td>
<td>+ಯಲ್ಲಿ</td>
<td>-ಉ+ಇನಲ್ಲಿ</td>
<td>+ವಿನಲ್ಲಿ</td>
</tr>

<tr>
<td>8</td>
<td>संबोधन</td>
<td>+ನೇ</td>
<td>+ಳೀ</td>
<td>+ವೇ</td>
<td>+ಯೇ</td>
<td>-ಉ+ಏ</td>
<td>+ವೇ</td>
</tr>
</tbody>
</table>
</p>

<script type="module" src="https://sharmaeklavya2.github.io/trin/trinUI.js?init=true&addCss=true"></script>
